---
title: "2-2 dplyr"
output:
  github_document: default
  html_document: default
---

참고문헌
윤종식(2020)
위컴, 그롤문드(2019). pp.43-72 3장 데이터변형, pp.163-184 10장 dplyr로 하는 관계형데이터 

1. dplyr 패키지

```{r setup, include = FALSE}
r = getOption("repos")
r["CRAN"] = "http://cran.us.r-project.org"
options(repos = r)
install.packages("dplyr")
library(dplyr)
install.packages("MASS")
library(MASS)
```

3. select

Q1) Cars93 데이터의 모델번호(Model), 종류(Type), 가격(Price) 변수들만 추출해보자. 

```{r error = TRUE}
# select를 사용하여 특정 변수만 추출
Cars93 %>% select(Model, Type, Price)
# 에러 발생 이유: MASS 패키지의 select()와 dplyr 패키지의 select()가 충돌하기 때문
# 해결방법: select()가 dplyr 함수임을 명시해주기
Cars93 %>% dplyr::select(Model, Type, Price)
```

Q2) 제조사(Manufacturer)가 "Chervolet" 혹은 "Volkswagen"이면서, 가격(Price)이 10 이상인 행들의 제조사(Manufacturer), 모델(Model), 종류(Type), 가격(Price) 변수들만 추출해보자. 

```{r}
Cars93 %>%
  filter((Manufacturer == "Chervolet" | Manufacturer == "Volkswagen") & Price >= 10) %>% # 열 선택
  dplyr::select(Manufacturer, Model, Type, Price)
```

4. group_by와 summarise

Q1) Cars93 데이터의 제조사(Manufacturer)별 가격(Price)의 평균과 무게(Weight)의 최댓값을 산출한 뒤 변수명을 각각 mean_Price, max_Weight으로 지정하여 출력해보자. 

```{r}
Cars93 %>% group_by(Manufacturer) %>% # 그룹별
  summarise(mean_Price = mean(Price), max_Weight = max(Weight))
```

Q2) 종류(Type)와 에어백(AirBags)을 기준으로 데이터를 그룹화한 뒤, 자동차 평균 무게(mean_Weight)를 구해보자. 

```{r}
Cars93 %>% group_by(Type, AirBagis) %>% # 그룹별
  summarise(mean_Weight == mean(Weight))
```

5. mutate

Q. Cars93 데이터에서 가격(Price변수, 1000달러 기준)이 12 미만이면 "low", 12 이상 23 미만이면 "middle", 23 이상이면 "high" 값을 가지는 Pr_level 변수를 생성한 뒤, 모델(Model), 가격(Price), 새로운 파생변수 Pr_level만 출력해보자. 

```{r}
Cars93 %>% mutate(Pr_level = ifelse(Price < 12, "low", ifelse(Price >= 12 & Price < 23, "middle", "high"))) %>%
  dplyr::select(Model, Price, Pr_level)
```

6. arrange

Q. Cars93 데이터에서 종류(Type)가 "Midsize" 혹은 "Small"인 데이터의 Model, Type, Weight, Price 변수들만 추출한 뒤, Type별로 Weight 변수값들이 Weight의 중앙값보다 작은(미만)인 경우는 "low", 중앙값 이상인 경우 "high" 값을 갖는 Weight_lv 변수를 생성하라. 그리고 Price 변수를 기준으로 데이터를 오름차순 정렬하라. 

```{r}
Cars93 %>% filter(Type %in% c("Midsize", "small")) %>% # filter(변수 %in% 벡터): 변수 값이 벡터에 해당되는 경우만 
  dplyr::select(Model, Type, Weight, Price) %>%        # 변수 선택 
  group_by(Type) %>%                                   # 그룹별
  mutate(Weight_lv = ifelse(Weight < median(Weight), "low", "high")) %>% # 변수 생성
  arrange(Price)                                       # 정렬
```

7. {left, right, inner, full}_join

카페에서 판매하는 메뉴 코드(code), 이름(name)을 담은 데이터 'NAME'과 메뉴 코드(code), 가격(price)를 담은 데이터 'PRICE'를 생성해보자. 그 후 각 메뉴의 고유코드를 의미하는 변수를 기준으로 {left, right, inner, full}_join을 수행하여 결과를 확인해보자. 

```{r}
# 데이터프레임 생성
NAME <- data.frame(code = c("A01", "A02", "A03"),
                   name = c("coffee", "cake", "cookie"))

Price <- data.frame(code = c("A01", "A02", "A04"),
                    price = c(3000, 4000, 3000))

```

